【裁判字號】    91,簡聲抗,5
【裁判日期】    920320
【裁判案由】    
【裁判全文】
臺灣臺中地方法院民事裁定                          九十一年度簡聲抗字第五號
    抗  告  人  甲○○
                乙○○
                丁○○
    相  對  人  台中縣霧峰鄉農會
                        設台中.
    法定代理人  丙○○  住同右.
右當事人間請求停止強制執行事件，抗告人對於中華民國九十一年九月二十四日本院
台中簡易庭九十一年度中簡聲字第一三九號，所為裁定提起抗告，本院裁定如左：
    主    文
原裁定廢棄。
右廢棄部分，抗告人供擔保新臺幣壹拾參萬元後，本院九十一年度執字第七一四０號
執行事件，就執行標的物即門牌號碼台中縣霧峰鄉○○街八七號本國式磚造未保存登
記建物（坐落台中縣霧峰鄉○○段一０四之一地號，面積六四點三四平方公尺）之強
制執行程序，於本院九十一年度中簡字第三一四五號第三人異議之訴事件判決確定、
和解或撤回起訴前應暫予停止。
第一、二審程序費用均由相對人負擔。
    理    由
一、抗告意旨略以：依強制執行法第十八條第二項之規定，提起異議之訴者，若陳明
    願提供相當並確實之擔保，法院即應定相當擔保金額裁定准予停止強制執行，法
    院對此無斟酌之餘地。再者，本院九十一年度執字第七０一四號民事強制執行事
    件，債權人台中縣霧峰鄉農會對債務人曾文義等人之債權係金錢債權，並非拆屋
    還地，法院命抗告人提供與曾文義所欠金額等額之擔保，對相對人不可能造成任
    何損害，原審法院審酌後，認無停止強制執行之必要，駁回抗告人之聲請，實非
    適法等語。
二、按強制執行程序開始後，除法律另有規定外，不停止執行；有回復原狀之聲請，
    或提起再審或異議之訴，或對於和解為繼續審判之請求，或提起宣告調解無效之
    訴、撤銷調解之訴，或對於許可強制執行之裁定提起抗告時，法院因必要情形或
    依聲請定相當並確實之擔保，得為停止強制執行之裁定。強制執行法第十八條第
    一、二項定有明文。是依上開之立法意旨，強制執行原則上不停止執行，惟於有
    必要時，得由法院依聲請命供擔保後，裁定停止之。所謂必要情形，係指不停止
    執行將發生不能或難以回復原狀之損害。有無必要之情形由法院依職權決定之。
    法院於決定時，應斟酌第三人異議之訴、再審之訴等是否顯無理由，將來勝訴後
    是否發生不能或難以回復之損害等，以決定是否應裁定停止執行。本件抗告人謂
    ：依強制執行法第十八條第二項之規定，提起第三人異議之訴者，若陳明願提供
    相當並確實之擔保，法院即應定相當擔保金額裁定准予停止強制執行，法院對此
    無斟酌之餘地，雖無可採，惟經本院調閱九十一年度執字第七０一四號返還借款
    強制執行事件卷宗及九十一年度中簡字第三一四五號第三人異議之訴事件卷宗審
    查結果，抗告人主張其為系爭建物所有權人，如屬真實，則系爭建物若遭法院拍
    賣，抗告人權益自有難以回復之情事，是本院認系爭建物是否為抗告人所有之事
    實，未經民事法院於第三人異議之訴中為實體判決確定前，有停止該部分強制執
    行之必要，抗告人據此聲請停止執行，與強制執行法第十八條第二項「必要情形
    」相符，其聲請應予准許。從而，抗告意旨指摘原審裁定為不當，求予廢棄，為
    有理由，應予准許。爰將原裁定廢棄，並酌定擔保金額准許抗告人在第一審停止
    執行之聲請。
三、據上論結，本件抗告為有理由，依民事訴訟法第四百三十六條之一第三項、第四
    百九十二條第二項、第九十五條、第七十八條，裁定如主文。
中      華      民      國    九十二    年      三      月    二十      日
                                  臺灣臺中地方法院民事第三庭
~B審判長法官  張瑞蘭
~B法      官  張國華
~B法      官  王金洲
右為正本，係照原本作成。
如對本裁定抗告，須於裁定送達後十日內向本院提出抗告狀（須附繕本）。
中      華      民      國    九十二    年      三      月    二十      日
~B法院書記官


司法院資訊處製作；財團法人民間司法改革基金會備份。
